【裁判字號】    98,財管,5
【裁判日期】    980331
【裁判案由】    指定遺產管理人
【裁判全文】
臺灣彰化地方法院民事裁定  98年度財管字第5號
聲  請  人  乙○○
            丙○○
共同代理人  朱浩萍律師
被繼承人    丁○○
第  三  人  甲○○
上列聲請人聲請指定被繼承人遺產管理人等事件，本院裁定如下
：
    主  文
指定第三人甲○○（女，民國○○年○月○○日生，身分證統一編號
：Ｚ000000000號）為被繼承人丁○○（男，民國○○年○月○○日出
生、身分證統一編號：Ｚ000000000號，民國97年9月22日死亡）
之遺產管理人。
准對被繼承人丁○○之繼承人為承認繼承之公示催告。
被繼承人丁○○之繼承人，應自前項公示催告最後登載新聞紙之
日起，壹年內承認繼承，上述期限屆滿，無繼承人承認繼承，且
自繼承開始起參年內大陸地區無人表示繼承者，被繼承人丁○○
之遺產，於清償債權並交付遺贈物後，如有賸餘即歸屬國庫。
聲請程序費用新臺幣壹仟元由被繼承人丁○○之遺產負擔。
    理  由
一、按繼承開始時，繼承人有無不明，而無親屬會議或親屬會議
    未於一個月內選定遺產管理人者，利害關係人得聲請法院選
    任遺產管理人，並由法院依法為公示催告。又按先順序繼承
    人均拋棄其繼承權者，準用關於無人承認繼承之規定，民法
    第1177條、第1178條第1項、第2項、第1176條第6項即有規
    定。
二、本件聲請意旨略以：坐落彰化縣大村鄉○○段犁頭厝小段第
    172地號土地，聲請人與丁○○之被繼承人蘇慶均為共有人
    之一，該土地經鈞院97年度簡字第34號判決後上訴97年度簡
    上字66號受理在案，然丁○○97年9月22日死亡，其繼承人
    均拋棄繼承，經97年度繼字第1278號准予備查，其新屬會議
    又未能選定遺產管理人，以致聲請人之前揭訴訟無法進行，
    爰依法聲請選任丁○○之配偶甲○○為其遺產管理人等語，
    並提出民事簡易判決、除戶謄本、土地登記第二類謄本及家
    事法庭函書影本等件為證。
三、經審查聲請人所提之上述書證，足認聲請人前開主張為真實
    ，且與上揭法條規定尚無不合。徵之選定遺產管理人，除慮
    及管理遺產之公平性外，亦需考量其適切性，亦即應以對被
    繼承人之遺產、遺債情形瞭解較深者優先選任為宜，本院認
    為第三人甲○○（女，民國○○年○月○○日生）雖已拋棄繼承
    ，然其既為被繼承人丁○○之配偶，對於被繼承人丁○○生
    前之財產及債權債務關係，應較他人知詳，應堪處理一般財
    產事務，經本院向甲○○函詢其意願，甲○○並未置可否，
    因此，法院認為選任第三人甲○○擔任被繼承人丁○○之遺
    產管理人並無不妥，並裁定如主文所示。
四、依非訟事件法第157條，裁定如主文。
中    華    民    國    98    年    3    月    31    日
                    家事法庭    法  官  陳弘仁
以上正本係照原本作成。
如對本裁定抗告須於裁定送達後10日內向本院提出抗告狀。
中    華    民    國    98    年    3    月    31    日
                                書記官  謝玲英


司法院資訊處製作；財團法人民間司法改革基金會備份。
